臺灣板橋地方法院刑事判決　　　　　　100年度簡上字第757號
公　訴　人　臺灣板橋地方法院檢察署檢察官
上　訴　人
即　被　告　吳孟軒
上列上訴人即被告因毀損案件，不服本院100 年度簡字第5181號
，中華民國100 年7 月25日第一審簡易判決（聲請簡易處刑案號
：臺灣板橋地方法院檢察署100 年度偵字第13887 號），提起上
訴，本院管轄之第二審合議庭判決如下：
    主  文
上訴駁回。
吳孟軒緩刑貳年。
   事  實 及 理  由
一、本案經本院審理結果，認第一審以上訴人即被告吳孟軒所為
    係犯刑法第354 條之毀損罪，判處拘役二十日，如易科罰金
    ，以新臺幣一千元折算一日，其認事用法均無違誤，量刑亦
    屬妥適，應予維持，並引用如附件所示第一審刑事簡易判決
    書記載之事實、證據及理由。
二、被告上訴意旨對於被訴事實為有罪之陳述，僅以：伊事後已
    與告訴人達成和解，深具悔意，希望能夠從輕量刑，宣告緩
    刑等語。
三、按被告既為有罪之陳述，是原審以被告犯罪事實明確，依刑
    事訴訟法第449 條第1 項前段、第3 項、第454 條第2 項，
    刑法第354 條、第41條第1 項前段，刑法施行法第1 條之1
    規定，並審酌被告犯罪之動機、目的、手段、生活狀況、智
    識程度、告訴人彭詩雅所受財物損失之價值，及被告犯罪後
    坦承犯行之態度等一切情狀，判處被告拘役二十日，並諭知
    易科罰金之折算標準，其認事用法並無違誤，量刑亦屬妥適
    。上訴人即被告上訴意旨雖另認原審量刑過重，請求從輕量
    刑，然查：刑罰之量定，固屬法院自由裁量之職權行使，但
    仍應審酌刑法第57條所列各款事由及一切情狀，為酌量輕重
    之標準，並非漫無限制，在同一犯罪事實與情節，如別無其
    他加重或減輕之原因，下級審法院量定之刑，亦無過重或失
    輕之不當情形，則上級審法院對下級審法院之職權行使，原
    則上應予尊重。本件原審判決業已考量上開各項情狀，量刑
    並無失當之處，被告上訴意旨認原審量刑過重部分，尚無理
    由，應予駁回。
四、惟被告前未曾受有期徒刑以上刑之宣告，有臺灣高等法院被
    告前案紀錄表一份附卷可稽，其因一時失慮而罹刑典，犯後
    已坦承犯行，深表悔悟，並已與告訴人彭詩雅達成和解、賠
    償損失，有本院板橋簡易庭調解筆錄及刑事案件電話紀錄查
    詢表各一份在卷可按，本院認被告經此偵審程序及刑之宣告
    等教訓後，當知所警惕，雖告訴人擔憂被告會繼續電話騷擾
    行為，然於緩刑期內，被告既有緩刑宣告可能遭撤銷之風險
    ，理應有所收斂，告訴人亦可另行依法處理，本院因認本案
    所宣告之刑，以暫不執行為適當，爰併予宣告緩刑二年，以
    啟自新。
據上論斷，應依刑事訴訟法第455 條之1 第1 項、第3 項、第
368 條、第373 條、第364 條，刑法第74條第1 項第1 款，判決
如主文。
本案經檢察官褚仁傑到庭執行職務。
中    華    民    國   100    年    12    月    16    日
                  刑事第二十一庭審判長法  官 張紹省
                                      法  官 王瑜玲
                                      法  官 林維斌
以上正本證明與原本無異。
本件不得上訴。
                                      書記官 周雅玲
中    華    民    國   100    年    12    月    16    日